臺灣高雄地方法院刑事判決　　　　　　 94年度簡上字第183號
上　訴　人　臺灣高雄地方法院檢察署檢察官
被　　　告　庚○○
　　　　　　　　　　（現於臺灣高雄看守所附設勒戒處所觀察
　　　　　　己○○
　　　　　　　　　　　號
上列上訴人因被告等竊盜案件，不服臺灣高雄地方法院高雄簡易
庭94年度簡字第515 號中華民國94年1 月28日第一審判決（聲請
簡易判決處刑案號：93年度偵字第21974 號、94年度偵字第1106
號），併辦案號：94年度偵字第4138號提起上訴，本院判決如下
：
    主  文
原判決撤銷。
庚○○、己○○共同連續竊盜，庚○○處有期徒刑肆月，己○○
處有期徒刑參月，如易科罰金，均以參佰元折算壹日。扣案之塑
膠軟管貳條及寶特瓶壹個，均沒收。
    事  實
一、庚○○曾於民國93年間因偽造貨幣案件，為臺灣屏東地方法
　　院判處有期徒刑2 年，緩刑5 年確定，現仍在緩刑中，猶不
    知悔改，與其弟己○○2 人共同基於意圖為自己不法所有之
    概括犯意聯絡，先後為下列竊盜行為：(一)於93年11月28日中
    午12時30分許，2 人騎乘車牌號碼YMV ─132 號機車，至高
    雄市前鎮區○○○路131 巷6 號前，共同以庚○○所有之塑
    膠軟管抽取丙○○所有之車牌號碼JRO ─925 號機車油箱內
    之汽油裝入庚○○所有之寶特瓶時，為鄰長甲○○發現而報
    警當場查獲。(二)2 人復於同年12月23日下午3 時10分許，至
    高雄市前鎮區○○○路157 號大樂賣場內，由己○○竊取醬
    爆雞塊2 盒、中蛤1,025 公克1 包及泰國蝦1,120 公克1 包
    （共值新臺幣663 元）後，將之藏放於衣服內，嗣步出20號
    （起訴書誤載為18號）收銀台時，為收銀員戊○○發現，己○○即加速逃跑，並將上開物品轉交負責接應之庚○○藏放
    ，旋為巡邏之員警於大門口當場查獲，並於庚○○之衣服、
    口袋及胸前取出前開竊取之商品。(三)於94年2 月6 日16時30
    分許，在高雄縣鳳山市○○路330 巷4 號前，由己○○在場
    把風，庚○○則徒手撬開丁○○所有之車牌號碼JJR-737 號
    機車坐墊後，以其所有之塑膠軟管抽取上開機車內之汽油約
    1.36公升裝入空酒瓶得手後，欲離開現場之際，為巡邏員警
    當場查獲，並扣得前開塑膠管1 條。
二、案經高雄市政府警察局前鎮分局報請臺灣高雄地方法院檢察
    署檢察官偵查起訴。
　　理  由
壹、證據能力方面：按被告以外之人（包括證人、鑑定人、告訴
    人、被害人及共同被告等）於審判外之陳述雖不符刑事訴訟
    法第159 條之1至 之4 等4 條之規定，而經當事人於審判程
    序同意作為證據，法院審酌該言詞陳述或書面陳述作成時之
    情況，認為適當者，亦得為證據，刑事訴訟法第159 條之5
    第1 項定有明文。立法意旨在於傳聞證據未經當事人之反對
    詰問予以核實，原則上先予排除。惟若當事人已放棄反對詰
    問權，於審判程序中表明同意該等傳聞證據可作為證據，基
    於尊重當事人對傳聞證據之處分權，及證據資料愈豐富，愈
    有助於真實發見之理念，且強化言詞辯論主義，使訴訟程序
    得以順暢進行，上開傳聞證據亦均具有證據能力。查本件證
    人丙○○、丁○○均曾於警詢中為證述，其性質雖屬傳聞證
    據，惟其等未再於法院審理中為陳述，且查無符合同法第
    159 條之1 至之4 等前4 條之情形，其等所為之上開警詢筆
    錄內容，業經當事人於審判程序同意作為證據，本院審酌上
    開筆錄作成時，並無人情施壓或干擾，亦無不當取供之情形
    ，認為以之作為本案之證據亦屬適當，是其等於警詢中之證
    言自具有證據能力。
貳、實體方面：
一、訊據被告庚○○坦承有前開一(三)之犯行，惟矢口否認前開一
    (一)(二)之犯行，辯稱：我與被告己○○於93年11月28日，前往
    高雄市前鎮區○○○路131 巷6 號附近，係向「小偉」要錢
    ，並未共同竊取汽油；又於93年12月23日，在高雄市前鎮區
    ○○○路157 號大樂賣場內，係被告己○○自己竊取財物，
    我事先並不知情云云。被告己○○則坦承上開一(三)之犯行，
    並直承有於93年12月23日下午3 時10分許，在高雄市前鎮區
    ○○○路157 號大樂禾賣場內，竊取醬爆雞塊2 盒、中蛤
    1,025 公克1 包、泰國蝦1,120 公克1 包之犯行，惟矢口否
    認與被告庚○○共同竊盜，及否認上開一(二)之犯行，辯稱：
    我與被告庚○○於93年11月28日，係前往高雄市前鎮區○○○路131 巷6 號附近，向「小偉」要錢，並未共同竊取汽油
    ；又於93年12月23日，在高雄市前鎮區○○○路157 號大樂
    禾賣場內，係我自己1 人竊取財物，被告庚○○並不知情云
    云。經查：
  (一)93年11月28日之竊盜犯行：被告2 人上揭竊取汽油之犯行，
    業據目擊證人甲○○於本院審理時證述：我於93年10月28
    日中午12時30分許，在高雄市前鎮區○○○路131 巷6 號前
    面，被告2 人將別人機車汽油蓋子打開，用塑膠軟管將汽油
    抽到寶特瓶裡，我就先到里長家告訴里長太太，里長太太叫
    我趕快去把被告2 人抓起來，因為被告有2 個人，我沒有辦
    法應付，所以我就去把他們機車鑰匙拔起來等語綦詳（見本
    院卷第104 頁至第106 頁），且據證人丙○○於警詢證述其
    所有之車牌號碼JRO-925 號機車加油蓋遭人打開竊取汽油之
    情節，相互符合，復有照片6 張在卷，及塑膠軟管1 條、寶
    特瓶1 個扣案可佐。再參以證人甲○○與被告2 人並無宿怨
    ，則證人甲○○應無甘冒偽證之風險，誣指被告2 人犯罪之
    理，足認證人甲○○上開證述，堪以採信。是以，本案被告
    2 人此部分犯罪事證明確，其犯行洵堪認定。
  (二)93年12月23日之竊盜犯行：
    (1)證人即大樂大賣場收銀員戊○○於本院審理時證稱：我於
      93年12月23日15時10分負責18號櫃台，當時我在幫其他客
      人結帳，看到被告己○○要從20號櫃檯出去，而20號收銀
      台當時沒作業，被告己○○手上沒有拿東西，但我看他口
      袋有露出一包中蛤，我因而懷疑他有未結帳的其他物品，
      我問他有沒有結帳，他回答有，我請他出示發票，但他沒
      有出示就從門口跑出去了，我就馬上向股長辛○○反應，
      辛○○就追出去等語（見本院卷第108 頁至第109 頁），
      及證人即大樂大賣場股長辛○○於本院審理時證述：93年
      12月23日下午3 時10分左右，收銀員跟我說有人拿東西沒
      有結帳，我追出去後剛好遇到巡邏的兩位警員，警察有聽
      到我在喊小偷就在大樂一樓出口門口把他們抓住，我要求
      他們將發票拿出來，他們拿不出發票，之後警察有叫他們
      把東西來出來，東西是從被告庚○○人的衣服、口袋及胸
      前拿來出來的，問他們有沒有結帳，他們其中一位回答有
      結帳，並且說是在14號櫃台結帳，我就請他們一起跟我到
      14號櫃台確認發票存根，但是14號櫃台當時根本沒有在作
      業等語（見本院卷第106 頁至第108 頁），相互符合。參
      以證人辛○○、戊○○與被告2 人並無宿怨，其等2 人應
      無甘冒偽證之風險，誣指被告2 人犯罪之理，足認證人辛○○、戊○○上開證述，堪以採信。
    (2)被告2 人一同前往進入大樂大賣場內，被告庚○○先離開
      賣場在外等候，而被告2 人於案發時，身上均沒有錢，亦
      無信用卡等支付工具足以支付價金等節，業據被告2 人自
      承在卷（見93年12月23日警詢筆錄、本院卷第120 頁）；
      又被告己○○於大賣場內竊取財物，遭證人廖彩珍發現後
      ，即迅速逃離現場，並將竊得之財物轉交給被告庚○○，
      警員乃在被告庚○○之衣服、口袋及胸前取出被告己○○
      竊取之醬爆雞塊2 盒、中蛤1,025 公克1 包、泰國蝦
      1,120 公克1 包乙節，亦據證人辛○○、戊○○證述明確
      。依上開供述及證述觀之，被告2 人均身無分文，既無法
      支付購得之財物，為何會協同進入大賣場購物，且被告庚○○竟先離開大賣場，再由被告己○○將竊得之財物轉交
      給被告庚○○，被告庚○○再將財物藏放於衣服、口袋等
      處，以免遭他人發現。顯見被告2 人係為竊取財物，而協
      同進入賣場內，並由被告庚○○負責竊取財物後，再將該
      財物轉交給接應之被告庚○○，被告庚○○再將竊得之財
      物藏放於衣服內及口袋等處，至為明確。
　　(3)綜上，被告2 人前開所辯，均屬事後卸責之詞，不足採信
      ，被告2 人此部分犯行，堪以認定。
  (三)94年2 月6 日之竊盜犯行：上揭犯罪事實，業據被告2 人坦
    承不諱，核與被害人丁○○於警詢證述之情節，相互符合，
    復有照片5 張在卷，及被告庚○○所有之塑膠管1 條扣案可
    佐。顯見被告之自自與事實相符，自得為認定犯罪之依據。
    是以，本案被告此部分犯罪事證明確，其犯行洵堪認定。
  (四)綜上所述，本案被告2 人犯罪事證明確，所辯均係卸責之詞
    ，委無足採，其等之犯行應堪認定，應依法論科。
二、核被告2 人先後3 次所為，係犯刑法第320 條第1 項之竊盜
    罪。被告2 人就前開犯行，有犯意聯絡及行為分擔，均為共
    同正犯。又被告2 人先後3 次竊盜犯行，時間緊接，方法相
    同，觸犯構成要件相同之罪名，顯係基於概括犯意反覆為之
    ，應依連續犯之規定論以一罪，並加重其刑。檢察官雖僅就
    被告事實欄一(一)(二)部分之犯行聲請簡易判決處刑，然其餘部
    分犯行，與前揭聲請簡易判決處刑，並經本院論罪科刑之犯
    行間，有連續犯之裁判上一罪關係，為檢察官起訴之效力所
    及，本院自應併予審理。
三、被告犯罪事證既已明確，原審予以論罪科刑，固非無見。惟
    原審僅就被告2 人事實欄一(一)(二)之犯行論罪科刑，未論及事
    實欄一(三)之犯罪事實，尚有未洽，自應由本院將原判決撤銷
    改判。爰審酌被告庚○○前於93年間，因偽造貨幣案件，甫
    經臺灣屏東地方法院於93年10月8 日，以93年度訴字第448
    號判處有期徒刑2 年，緩刑5 年確定，竟仍不知悔改，與被
    告己○○均不思以正途賺取所需，連續3 次竊取他人財物，
    且經警查獲後，復屢次再犯竊盜犯行，又於本院審理時均未
    能坦承全部犯行，犯罪後態度欠佳，惟念及被告2 人所竊取
    之汽油、食品等財物，價值非高等一切情狀，分別量處如主
    文所示之刑，並均諭知如易科罰金折算之標準，以示懲儆。
    又扣案之塑膠軟管2 條及寶特瓶1 個，係被告庚○○所有之
    物，業據其供承在卷，且係供本案犯罪所用之物，爰依刑法
    第38條第1 項第2 款規定宣告沒收之。
四、併案意旨略以：被告己○○意圖為自己不法之所有，於94
    年8 月3 日20時許在高雄市前金區○○○街95號前，以不詳
    方式竊取乙○○所有之車牌號碼XID-478 號機車1 部，因認
    被告己○○涉犯刑法第320 條第1 項之竊盜罪，且與前開3
    次竊盜犯行，有連續犯之裁判上一罪關係等語。惟被告己○○前開3 次竊盜犯行，分別係93年11月28日、93年12月23日
    、94年2 月6 日，案發時間緊接，而併案部分案發於94年8
    月3 日，距被告己○○94年2 月6 日竊盜犯行，相距約半年
    ，於時間上並無緊接性，且被告己○○復否認犯行，亦無證
    據證明併案部分係基於概括犯意為之，尚難認併案部分與前
    揭論罪科刑部分有裁判上一罪關係，尚非起訴效力所及，本
    院自無庸審究，自應退回檢察官另行處理，附此敘明。
據上論斷，應依刑事訴訟法第455 條之1 第1 項、第3 項、第
369 條第1 項前段、第364 條、第299 條第1 項前段，刑法第
28條、第56條、第41條第1 項前段、第38條第1 項第2 款，罰金
罰鍰提高標準條例第1 條前段、第2 條，判決如主文。
本案經檢察官洪期榮到庭執行職務。
中　　華　　民　　國　　94　　年　　11　　月　　8 　　日
                  刑事第十二庭  審判長法  官 施柏宏
                                      法  官 黃宗揚
                                      法  官 洪能超
以上正本證明與原本無異。
不得上訴。
中　　華　　民　　國　　94　　年　　11　　月　　8 　　日
                                      書記官 曾小玲
附錄本案論罪科刑適用之法條：
中華民國刑法第320條
意圖為自己或第三人不法之所有，而竊取他人之動產者，為竊盜
罪，處5 年以下有期徒刑、拘役或500 元以下罰金。
意圖為自己或第三人不法之利益，而竊佔他人之不動產者，依前
項之規定處斷。
前二項之未遂犯罰之。
